---
title: "《国际关系定量分析基础》2020秋季"
author:
- 胡竞天
- 宋皓昕
- 江盛盈
- 朱一凡
date: "截止时间：**2020年10月12日 11：59 am**"
output:
  bookdown::html_document2:
    latex_engine: xelatex
    number_sections: no
    toc: no
  #bookdown::html_document2:
geometry: margin=1in
fontsize: 11pt
subtitle: 第一次小组作业(共计100分)
documentclass: ctexart
---

```{r setup, include=FALSE}
library(knitr)
library(formatR)
library(dplyr)
library(ggplot2)
library(scales)
library(ggthemes)
opts_chunk$set(tidy=TRUE, message = FALSE, warning = FALSE,
               fig.align='center', tidy.opts=list(arrow=TRUE, indent=2)) 
load(url("https://cc458.github.io/files/terrorism.RData"))
load(url("https://cc458.github.io/files/conflict.RData"))
```


**东南亚地区(如图 \@ref(fig:map))是国际关系和比较政治学界关注的重点地区，本次作业将利用公开数据，对东南亚地区国家的政治、经济、社会、外交等关系进行描述。** 


```{r map, echo=FALSE, fig.height=3, fig.cap="东南亚地图"}
ggplot() + 
  geom_polygon(data = region_map_shp, 
               aes(x = long, y = lat, group = group), size = 0.25) +
  coord_fixed() 
```


**注意事项：**

* 小组作业截止时间：2020年10月12日 11：59 am
* 请直接在R Markdown文件中完成本次作业
* 作业在网络学堂提交，每个小组仅需提交一份
* 提交作业的文件名需以`HW-1-Team-X.Rmd`和`HW-1-Team-X.pdf`(或者`HW-1-Team-X.html`),请将`X`替换为小组编号，如`HW-1-Team-A.Rmd`和`HW-1-Team-A.pdf`。(若R Markdown出现无法`knit`为`pdf`情况，可以使用`bookdown::html_document2:`，则会生成为`html`)
* 请显示每道题的R Code于pdf中，注重Code的整洁性和可读性，可参考[Google's R Style Guide](https://google.github.io/styleguide/Rguide.html)
* 本次作业所需的数据和R Packages已经提供。本次作业需要的数据可以通过以下命令获取(或直接`load("terrorism.RData")`):

```{r data, eval=FALSE}
load(url("https://cc458.github.io/files/terrorism.RData"))
load(url("https://cc458.github.io/files/conflict.RData"))
```

其中，

* `terrorism.RData`包括三个数据集: `region_map_shp`, `gtd_region`, `wdi`;
* `conflict.RData`包括四个数据集 `polity`, `acled_cnty`, `ideal_point_wide`, `ucdp_cnty`


# R 基础问题（共15分）

1.(**10分**) 请用`knitr:：kable`创建一个8*3的表格，总结这7个数据框。表格除第一行为header外，其余每一行表示一个数据框；除第一列为数据框的名称外，其余两列分别为每一个数据框的变量(variables)和观测量（observations）数。（提示：可以先创建一个包含这些信息的新数据框，然后再使用`kable`创建表格；也可以利用R Markdown 手动创建）。

```{r q1}
library(knitr)
dim1=dim(region_map_shp)
dim2=dim(gtd_region)
dim3=dim(wdi)
dim4=dim(polity)
dim5=dim(acled_cnty)
dim6=dim(ideal_point_wide)
dim7=dim(ucdp_cnty)

df <- data.frame(dataset = c("region_map_shp", "gtd_region", "wdi","polity", "acled_cnty", "ideal_point_wide", "ucdp_cnty"),
                 variable_num = c(dim1[1],dim2[1],dim3[1],dim4[1],dim5[1],dim6[1],dim7[1]),
                 observations_num = c(dim1[2],dim2[2],dim3[2],dim4[2],dim5[2],dim6[2],dim7[2]))

kable(df, caption = "数据集信息")
```


2.(**5分**)`stargazer`是政治学常用的产生统计表格的软件包，请利用`stargazer`提供一个关于`wdi`数据的描述性统计表格。


```{r q2, results='asis'}

library(stargazer)

stargazer(wdi, header=FALSE, type='html', title = "描述性统计结果",digit.separator = "")

```




# 数据可视化问题（共85分）

3.(**10**) 数据`region_map_shp`是一个包含空间信息的数据集，其中变量`terratck`包含了东南亚1991-2006年之间所遭遇的恐怖主义袭击数量总和。同时数据集`gtd_region`记录了东南亚1991-2006年每一次恐怖袭击的经纬度地理位置（变量`longitude`和`latitude`)。请利用`ggplot2`这一软件包产生如下地图(图 2)，描述各国在此期间的恐怖主义数量分布以及被袭击的地点，并简要描述你对关于东南亚恐怖袭击活动地理分布的观察。

```{r q3,fig.height=3, fig.cap='东南亚恐怖袭击数量分布'}

ggplot(region_map_shp) + 
  geom_polygon(aes(x =long, y = lat, group = group,fill =terratck),color="black",size = 0.25) +
  coord_fixed()+
  scale_fill_manual(values = c("#009E73", "#F0E442", "#0072B2","#D55E00", "#CC79A7"),
                    name = "Total number of attacks",
                    na.value = "gray",
                    labels = c("1 - 10","10 - 100","100 - 500","500 - 1000",">2000", "NA"))+
geom_point(data=gtd_region,aes(x =longitude, y =latitude, color = "black"),alpha=.5, size = 0.5, na.rm= FALSE) + 
  scale_color_manual(name = "",
                     labels = c("Attack locations"),
                     values = "black")  +
  labs(y = "latitude", x = "longitude")
```
从图中可见，总体来说东南亚恐怖主义袭击频发，但国家间所遭遇的恐怖主义袭击数量差异较大，其中菲律宾、泰国数量最多，印尼次之，越南最少。而在袭击地点上，菲律宾全境，苏门答腊岛北部（亚齐省）、泰国南部最为集中。


4.(**10分**) 数据集`wdi`中的变量`gdpgrowth`记录了东南亚各国在1990-2018年之间的国民生产总值增长率。请利用`ggplot2`绘制各国在此时间段内的国民生产总值增长率随时间而变化的折线图（图3）。并据此图简要谈谈1997-1998年亚洲金融危机对东南亚国家经济增长的冲击（提示：可以使用`facet_wrap`分别绘制,也可以绘制到同一张图）

```{r q4,fig.height=5, fig.cap='东南亚各国国民生产总值增长率变化（1990-2018）'}

ggplot(wdi,aes(x=year,y=gdpgrowth)) +
  geom_point(colour = "pink", size = 2)+
  geom_line()  +
  labs(x = "Year", y = "GDP per capita growth (annual %)",
       caption ="Source: World Bank Group 2020") +
  scale_x_continuous(breaks = seq(1990, 2018, 10))+
  facet_wrap(~country)+
  theme(strip.text.x = element_text(size = 10, color='white',angle=0),
        strip.background = element_rect(fill = "#525252", color='#525252'))
```
（由于东帝汶2002年建国，因此此时期数据缺失，不作考察）1997-1998年的金融危机使得东南亚各国的GDP增长率都有下滑，其中印度尼西亚、马来西亚和泰国的GDP增速跌破-10%,受到冲击最为严重。


5.(**10分**) 数据集`wdi`中`gdppc`表示人均国民生产总值(GDP per capita，以2018年美元为单位)，变量`milexp`表示军费开支占国民生产总值的比值。请利用`ggplot2`描述`gdppc`与`milexp`之间的关系，并讨论你是否发现什么规律。

```{r q5,fig.cap='东南亚各国军费开支占比和人均国民生产总值的关系。'}
ggplot(data=wdi,aes(x=gdppc,y=milexp)) +geom_point()+
  labs(x="GDP per Capita(In USD of 2018)",y="Military Expense(Ratio of GDP)")
wdi %>% dplyr::filter(gdppc<12000)%>%
 ggplot(aes(x=gdppc,y=milexp)) +geom_point()+geom_smooth()+
   labs(x="GDP per Capita(In USD of 2018)(<12000)",y="Military Expense(Ratio of GDP)") 
wdi %>% dplyr::filter(gdppc>=12000)%>%
 ggplot(aes(x=gdppc,y=milexp)) +geom_point()+geom_smooth()+
   labs(x="GDP per Capita(In USD of 2018)(>=12000)",y="Military Expense(Ratio of GDP)") 

```
人均GDP低于1.2万美元的国家，大部分军费开支占GDP比值低于2.5%；人均GDP高于1.2万美元的国家，大部分军费开支占GDP比值处于2.5%-7.5%之间，且随GDP增加而减少，趋向稳定于3%左右。


6.(**10分**) 数据集`wdi`中`fdi`表示当年外国直接投资（净流入）占国民生产总值的比例。请`ggplot2`及其`facet_wrap`命令，描述东南亚各国在1990-2018年之间外国直接投资的变化情况，并据此简要讨论你观察到何种模式和规律。(提示：参考第4题)

```{r q6,fig.cap='东南亚各国外国直接投资占国民生产总值比例（1990-2018）。'}
ggplot(wdi,aes(x=year,y=fdi)) +
  geom_point(colour = "pink", size = 2)+
  geom_line()  +
  labs(x = "Year", y = "Fdi to GNP Ratio(%)",
       caption ="Source: World Bank Group 2020") +
  scale_x_continuous(breaks = seq(1990, 2018, 10))+
  facet_wrap(~country)+
  theme(strip.text.x = element_text(size = 10, color='white',angle=0,),
        strip.background = element_rect(fill = "#525252", color='#525252'))
```
总体来看，在东南亚国家，外国直接投资占GDP比值较高。其中，新加坡和柬埔寨的外资活跃度尤为突出。初步推测，该模式是在东南亚各国的自然资源和人力资源丰富的同时，而工业基础较为落后的情况下形成的（新加坡除外）。此外，新加坡对外资依赖较高，波动较大。


7.(**10分**) 请利用可视化方法，简要描述并讨论数据集`wdi`中`fdi`, `gdppc`, `gdpgrowth`和`milexp`这四个变量的相关关系。

```{r q7,fig.cap='相关关系图。'}
library(GGally)
ggcorr(wdi[, c("fdi", "gdppc", "gdpgrowth","milexp")], 
  palette = "RdBu", label = TRUE, name = "correlation")

ggpairs(wdi[, c("fdi", "gdppc", "gdpgrowth","milexp")])
```
图中可见，六组相关关系中，两组为负相关：gdppc与gdpgrowth，gdpgrowth与milexp；其余四组均为正相关，其中，fdi与gdppc相互影响最为明显，gdpgrowth与三个变量的相关性均不大。

8.(**10分**) 数据集`polity`是国际关系中最常见的用来测量国家整体类型的数据。其中的变量`polity2`的值域为[-10,+10]，即“最不民主”(-10)到“最民主”(+10)。请利用`ggplot`简要描述这一变量的分布情况。

```{r q8,fig.cap='东南亚国家民主程度变化（1990-2018年）'}
ggplot(polity,aes(x=year,y=polity2)) +
  geom_point(colour = "pink", size = 2)+
  geom_line()  +
  labs(x = "Year", y = "Polity",
       caption ="Source: World Bank Group 2020") +
  scale_x_continuous(breaks = seq(1990, 2018, 5))+
   facet_wrap(~country)+
  theme(strip.text.x = element_text(size = 10, color='white',angle=0),
        strip.background = element_rect(fill = "#525252", color='#525252'))
```


9.(**10分**) 数据集`acled_cnty`记录了2010-2019年东南亚国家经历的“抗议”（protest）和“骚乱”（riots）数量。利用`ggplot2`绘制各国经历的抗议和骚乱变化情况，并比较抗议和骚乱在各国内部的差异情况。（提示：利用`ggplot`中的`linetype`和`facet_wrap`命令）


```{r q9, fig.cap='东南亚国家抗议和骚乱数量变化（2010-2019年）'}
ggplot(data=acled_cnty,aes(x=year,y=events,color=factor(event_type),linetype=factor(event_type))) +
  geom_point()+ geom_line() +
  labs(x = "年份", y = "数量",
       caption ="Source: World Bank Group 2020 ") +
  scale_linetype_manual(values = c('solid', 'longdash'))+ 
  scale_x_continuous(breaks = seq(2010, 2019, 3))+
  facet_wrap(~country)+
  theme(strip.text.x = element_text(size = 10, color='white',angle=0,family = "KaiTi"),
        legend.title = element_blank(),
        strip.background = element_rect(fill = "#525252", color='#525252'))
```
2010-2019年东南亚各国内部的抗议和骚乱的数量变化有一定的同步性，且抗议数量多于骚乱数量；骚乱数量整体来讲年际变化不大，抗议数量则变化较大。


10.(**5分**) 数据集 `ucdp_cnty`记录了东南亚国家1946-2019年之间经历的三种冲突（`type_of_conflict2`:国内冲突、国际冲突以及国际化的国内冲突）的数量(`conflict`)。请利用`ggplot`描述各国分别经历的这三类冲突分布情况。注意其中的缺失值（`NA`)，并简要说明为何有缺失值。

```{r q10,fig.cap='东南亚各国冲突数量（1946-2019）。'}
ggplot(data=ucdp_cnty, aes(x =factor(countyname) , y =conflict , fill =factor(type_of_conflict2))) + 
  geom_bar(position="dodge", stat="identity") + 
  scale_fill_manual(values=c("yellow", "red", "blue")) + 
  labs(x = "", y = "Count", caption="Source: UCDP 2019") +
  theme_bw() + 
  theme(strip.text.x = element_text(size = 12, color='white',angle=0),
        legend.position = "bottom",
        legend.title = element_blank(),
        strip.background = element_rect(fill = "#525252", color='#525252')) 
```
原始数据中地区代码816代表越南，越南战争时期南越北越政权对立，且战后实现了统一，因而这一系列不再属于国际体系的冲突难以被归入以上三种类型。


11.(**10分**) 数据集`ideal_point_wide`记录了东南亚国家在1973-2018年之间在联合国大会中投票是否同意中国、印度、美国和俄罗斯（苏联）的情况。利用`ggplot`分布绘制东南亚国家在此期间的立场变化。

```{r q11,fig.height=5,figure.cap="东南亚国家联合国大会投票立场变化（1973-2018年）"}
ggplot(data=ideal_point_wide, aes(x=year,y=agreement), color=factor(type) ) +
  geom_line(aes(color=factor(type)))  +
  labs(x = "Year", y = "UNGA voting agreement",
       caption ="Source: Bailey, Strezhnev, and Voeten (2017, JCR)") +scale_x_continuous(breaks = seq(1973, 2018, 10)) + 
  facet_wrap(~countryname) + 
  theme(strip.text.x = element_text(size = 12, color='white',angle=0),
        legend.position = "bottom",
        legend.title = element_blank(),
        strip.background = element_rect(fill = "#525252", color='#525252')) + 
  scale_colour_manual(values = c("blue","green","gray", "red"))
```


